臺灣桃園地方法院刑事判決　　　　　100年度審交易字第653號
公　訴　人　臺灣桃園地方法院檢察署檢察官
被　　　告　吳木川
選任辯護人　賴俊睿律師
上列被告因過失傷害案件，經檢察官提起公訴（100年度偵字第1
6195號），被告於本院準備程序進行中為有罪之陳述，經本院裁
定進行簡式審判程序，判決如下：
    主      文
吳木川因過失傷害人，處有期徒刑肆月，如易科罰金，以新臺幣
壹仟元折算壹日。
    事實及理由
一、本件被告所犯係死刑、無期徒刑、最輕本刑為三年以上有期
    徒刑以外之罪，其於準備程序中就被訴事實為有罪之陳述，
    經法官告知簡式審判程序之旨，並聽取公訴人、被告之意見
    後，依刑事訴訟法第273 條之1 第1 項之規定，裁定依簡式
    審判程序審理，合先敘明。
二、犯罪事實：
    吳木川於民國100年1月3日15時50分許，駕駛車號LA-5311號
    自用小客車，沿桃園縣龜山鄉○○路由南往北方向行駛，行
    經龜山鄉○○路與自強南路之交岔路口欲左轉彎時，本應注
    意行近行人穿越道前應減速慢行，遇有行人穿越時無論有無
    交通警察指揮或號誌指示均應暫停讓行人先行通過，以避免
    發生危險，且當時天候晴、日間有自然光線、路面乾燥無缺
    陷、道路無障礙物、視距良好等情，並無任何不能注意之情
    形，竟疏未注意貿然轉入，不慎以右前車頭之保險桿撞擊適
    由北往南方向步行在行人穿越道之行人丁綿，致丁綿受有骨
    盆骨折、左側胸鎖關節脫臼併遠端鎖骨骨折、右側尖峰鎖骨
    關節脫臼、右側臂神經叢損傷及雙眼結膜下出血等傷害。吳
    木川肇事後，於警方到場處理時，立即報明其為肇事者，說
    明事發經過，而自首接受調查。
三、認定被告犯罪所憑之證據：
（一）被告吳木川於警詢、偵訊及本院審理中之自白。
（二）告訴人即被害人丁綿於警詢供述及偵訊中之具結證述。
（三）林口長庚醫院出具之診斷證明書、桃園縣政府警察局道路
      交通事故肇事人自首情形紀錄表、雲林長庚醫院函覆病歷
      、林口長庚醫院函覆病歷、道路交通事故現場圖、道路交
      通事故調查報告表(一)、(二)及現場照片6 張。
（四）按汽車行駛時，駕駛人應注意車前狀況，並隨時採取必要
      之安全措施；汽車行經行人穿越道前應減速慢行，遇有行
      人穿越時，無論有無交通警察指揮或號誌指示，均應暫停
      讓行人先行通過，道路交通安全規則第94條第3 項、第10
      3 條第2 項分別訂有明文，被告駕車自應注意遵守上開規
      定，依道路交通事故調查報告表顯示，事發當時天候晴、
      日間有自然光線、路面乾燥無缺陷、道路無障礙物、視距
      良好等情，被告並無任何不能注意之情，竟疏於注意因而
      肇事致告訴人受有傷害，其顯有過失。本件經送請臺灣省
      桃園縣車輛行車事故鑑定委員會鑑定事故肇責原因，亦同
      認被告駕駛自小客車行近劃有行人穿越道之行車管制號誌
      正常運作交叉路口左轉彎，未充分注意車前狀況且未暫停
      讓行人穿越道上行走穿越道路之行人先行為肇事原因。而
      行人丁綿在行人穿越道上被撞無肇事因素，有該會100 年
      9 月9 日桃縣行字第1005203785號函附鑑定意見書1 份在
      卷可參，足認被告前開坦承過失之自白尚與事實相符。
（五）又本件事故之發生，既因被告上開過失行為所致，則與告
      訴人受有上述傷害間，自具有相當因果關係。
四、核被告吳木川所為，係犯刑法第284 條第1 項前段之過失傷
    害罪。而汽車駕駛人，無駕駛執照駕車、酒醉駕車、吸食毒
    品或迷幻藥駕車、行駛人行道或行經行人穿越道不依規定讓
    行人優先通行，因而致人受傷或死亡，依法應負刑事責任者
    ，加重其刑至二分之一，道路交通管理處罰條例第86條第 1
    項定有明文。被告駕車行經行人穿越道不依規定讓行人優先
    通行因而致人受傷，應依該條項規定加重其刑。又被告於有
    偵查犯罪職權之警員尚未知悉真正肇事之人前，對到場處理
    之警員主動表明肇事，進而接受本件裁判，此有桃園縣政府
    警察局道路交通事故肇事人自首情形紀錄表1 份在卷可稽，
    合於自首要件，依刑法第62條前段規定減輕其刑，且其刑有
    加重及減輕事由，應依刑法第71條第1 項之規定，先加後減
    之。爰審酌被告就本件車禍應負完全過失責任、告訴人所受
    之傷勢非輕，所生之危害程度，並斟酌被告案發後雖表明願
    意賠償告訴人，惟因雙方和解金額差距過大，致迄今無法達
    成和解，暨其犯後自首犯罪，並於本院審理中坦承過失犯行
    ，犯後態度尚可等一切情狀，量處如主文所示之刑，並諭知
    易科罰金之折算標準，以資儆懲。
五、應適用之法條：
    刑事訴訟法第273 條之1 第1 項、第299 條第1 項前段、第
    310 條之2 、第454 條第1 項，刑法第284 條第1 項前段、
    第62條前段、第41條第1 項前段，道路交通管理處罰條例第
    86條第1 項，刑法施行法第1 條之1 第1 項、第2 項前段。
六、如不服本判決，應於判決送達後10日內向本院提出上訴狀（
    應附繕本），其未敘述上訴理由者，應於上訴期間屆滿後20
    日內補提理由書狀於本院，上訴於臺灣高等法院。
本案經檢察官曾姿綺到庭執行職務。
中    華    民    國  100     年    12    月    27    日
                        刑事庭  法  官  游紅桃
以上正本證明與原本無異。
                                書記官  陳恩如
中    華    民    國  100     年    12    月    27    日
附錄本案論罪科刑依據之法條：
中華民國刑法第284條（過失傷害罪）
因過失傷害人者，處6 月以下有期徒刑、拘役或5 百元以下罰金
，致重傷者，處1 年以下有期徒刑、拘役或5 百元以下罰金。
從事業務之人，因業務上之過失傷害人者，處1 年以下有期徒刑
、拘役或1 千元以下罰金，致重傷者，處3 年以下有期徒刑、拘
役或2 千元以下罰金。